【裁判字號】    89,簡上,124
【裁判日期】    890429
【裁判案由】    竊盜
【裁判全文】
臺灣臺北地方法院刑事判決                        八十九年度簡上字第一二四號
    上  訴  人  乙○○
    即  被  告
    選任辯護人  張權
                方文君
右列上訴人因竊盜案件，不服本院台北簡易庭中華民國八十九年四月二十九日八十九
年度北簡字第九四八號第一審判決（檢察官聲請簡易處刑案號：八十九年度偵字第二
一四七號）提起上訴，本院管轄之第二審合議庭判決如左：
    主  文
上訴駁回。
    事  實
一、乙○○係保安警察第五總隊警員，於民國八十九年一月十二日二十時許在台北市
    ○○○路一段四十九號Ｄ室佳佳唱片行購物時，竟意圖為自已不法之所有，趁人
    多店員疏於注意之際，佯為要選購貨架上之ＶＣＤ、ＣＤ等物品，將店內販售之
    神鬼傳奇ＶＣＤ及張惠妹ＣＤ專集各一片，竊取置入自已隨身所攜帶之塑膠提袋
    內而得手，並欲乘其行動電話鈴聲響起之機會，離開店內時，因唱片條碼觸動門
    口警鈴為店員發覺逮捕並報由店長甲○○向警方報案而查獲。
二、案經甲○○訴由台北市政府警察局中正第一分局移送台灣台北地方法院檢察署檢
    察官聲請簡易判決處刑。
    理  由
一、訊據被告乙○○固不否認有於右揭時、地在佳佳唱片行選購物品，惟矢口否認有
    竊盜犯行，辯稱：「我當時拿著壹個ＳＯＧＯ百貨的塑膠袋裡面放者一本雜誌及
    運動外套，當時因搭乘捷運的關係，進入佳佳唱片行，我想要買ＣＤ，我在店內
    放置的架上，拿了壹片ＶＣＤ及壹片ＣＤ，當時我將兩片夾在我的腋下，因為當
    時大哥大響起，因店內播放的聲音過大，我走到店門邊接聽，因太靠近門邊警示
    器，警鈴響起，店員認為我是偷竊，要檢查我的袋子，我的袋子被店員拿走，之
    後我走到櫃台結帳，店員說要罰一百倍，我不願意，當時我喝了一些啤酒，我因
    身分特殊，我當時不想暴露我警專的身分，店裡報警處理，等了一個小時，他們
    店長回來，我表明我要賠他，因他們一直要我拿出證件，我當時不肯，所以他們
    報警處理。」、「我沒有偷竊ＶＣＤ及ＣＤ，當時我放在腋下，沒有放在手提袋
    內，當時手提袋內放了我的運動服及雜誌。」、「當時我在選購時，我的大哥大
    響了，我還沒走到門口，警報器就響了，他們說要檢查手提袋，我就將手提袋給
    他們檢查，他們說要罰一百倍，當時店長回來後，要我表明身分，我怕我的警察
    身分曝光，我沒有拿出來，我當時口氣不好。」云云。惟查，被告右揭竊盜犯行
    ，業經告訴人佳佳唱片行之店長甲○○於警訊、偵查及本院調中指訴綦詳，並有
    卷附之贓物認領保管收據在卷可按，本院並於八十九年八月三十日至佳佳唱片行
    現場進行勘驗，有卷附之勘驗筆錄及照片七張在卷可稽。次查，被告於警訊中辯
    稱：「．我平時選購物品時，均會習慣性置於袋子中，今天我選購該兩片物品後
    ，尚要選購其他ＣＤ片可能太靠近門口，觸動防盜警鈴，所以店內人員誤以為我
    偷竊，所以報警處理」（見偵卷第八頁），偵查中復辯稱：「我沒有偷，我當時
    在選購，我將ＶＣＤ、ＣＤ夾在腋下，並沒有放入手提包內，因我太靠近門口偵
    測器才會響」（見偵卷第二十三頁背面）云云，其對於ＶＣＤ、ＣＤ於「選購」
    後放於何處所辯已經前後不同，雖在本院調查時亦辯稱其選購後將ＶＣＤ、ＣＤ
    夾在腋下，惟告訴人在警訊、偵查及本院調查中均指訴：「今二十時二十分許我
    發現有一名男子（經現場指認為乙○○）進入店裏選購ＣＤ錄音帶時，將ＶＣＤ
    神鬼傳奇、張惠妹（我可以抱你嗎、愛人）ＣＤ各一張，放入他的手提袋內，被
    發現我就報警處理。」（見偵卷第九頁背面），「被告當時急忙出店門外，我們
    有叫他回來，他不太願意，他當時手上有拿行動電話，當時ＣＤ、ＶＣＤ片應放
    在被告手提袋內，我們有請被告進來，請他拿出ＣＤ、ＶＣＤ片，當時那二片放
    在袋內，我們請他拿出來，．，」、「我們請他回店內，袋子仍在被告手上，不
    在櫃台上，．．」、「被告拿出ＣＤ、ＶＣＤ片大約在報警前與發現間，．」等
    語，核與被告所辯：「．，我還沒走到門口，警報器就響了，他們說要檢查手提
    袋，我就將手提袋給他們檢查．．」相符，衡之常理，警鈴響起時，被告即為店
    員發覺，並被請到櫃台，若被告當時所「選購」之ＶＣＤ、ＣＤ片，確係如被告
    所辯夾在腋下，何以會有如上告訴人「請他拿出來」、「被告拿出ＣＤ、ＶＣＤ
    片」之指訴，核被告在本院調查時辯稱：「拿了壹片ＶＣＤ及壹片ＣＤ，當時我
    將兩片夾在我的腋下，」等語自有矛盾，即被告所辯若為真，而在案發時店員即
    已懷疑被告竊取店內物品，且被告置於腋下之ＶＣＤ、ＣＤ從外觀上不難發現，
    此時店員應叫被告將腋下之物品放下，何以不為此卻要被告交出提袋，並要求被
    告將提袋內之ＶＣＤ、ＣＤ拿出來，故知被告於偵查、本院調查及審理中所辯應
    係事後圖免罪責所為，並顯與邏輯及經驗法則相悖，難以採信。至被告又辯稱，
    其係要到店門口接行動電話，因而觸動警鈴，始被誤以為行竊云云，惟查，被告
    在進入店選購過程中，即意圖為自己不法所有，將ＶＣＤ、ＣＤ竊取並放置於隨
    身所攜帶之提袋內，所為竊盜犯行至此已經既遂，而其事後欲藉接行動機會而離
    開，至誤觸警鈴，此僅為被告竊盜既遂後，被發覺之過程，與被告犯罪之成立與
    否並無關係，事證已經明確，被告犯行堪以認定，應依法論科。
二、原審核被告即上訴人所為，係犯竊盜罪，適用刑法第三百二十條第一項、第七十
    四條第一款，罰金罰鍰提高標準條例第一條前段規定，審酌被告犯罪動機、目的
    、手段、犯罪後態度、犯罪所生之危害等一切情狀，量處拘役五十日，並以被告
    未曾受有期徒刑以上刑之宣告，有台灣高等法院檢察署刑案紀錄簡覆表一紙附卷
    可證，其經此教訓，自當警惕，且已自承犯錯，當無再犯之虞，所宣告之刑，以
    暫不執行為適當，爰併宣告緩刑二年，其認事用法，均無不合，量刑亦屬妥適，
    被告上訴意旨否認犯罪，指摘原判決不當，為無理由，應予駁回。
據上論斷，應依刑事訴訟法第四百五十五條之一第一項、第三項、第三百六十八條，
判決如主文。
本案經檢察官柯金柱到庭執行職務
中    華    民    國      八十九  年      九        月    二十九        日
                                      臺灣臺北地方法院刑事第九庭
                                        審判長法  官  黃  雯  惠
                                              法  官  黃  雅  君
                                              法  官  王  綽  光
右正本證明與原本無異。
本判決不得上訴。
                                              書記官  潘  惠  梅
中    華    民    國      八十九  年      九        月    二十九        日
附錄法條：
刑法第三百二十條
一意圖為自己或第三人不法之所有，而竊取他人之動產者，為竊盜罪，處五年以下有
  期徒刑、拘役或五百元以下罰金。
二意圖為自己或第三人不法利益，而竊佔他人之不動產者，依前項之規定處斷。
三前二項之未遂犯罰之。


司法院資訊處製作；財團法人民間司法改革基金會備份。
